# 合同资产计提信用减值损失

提问人：yymama2012bxy 时间：2020-11-03 14:33:08
合同资产计提信用减值损失用什么方式来确定？公司在首次执行新准则时将期初应收账款中按照新收入准则达不到应收账款确认条件，但符合合同资产定义的原应收账款转至合同资产列示，公司之前应收账款是按照历史 5 年的迁徙率并考虑前瞻因素后确定的，经期初上述调整后，合同资产的信用减值准备怎么确定？要不要追溯 5 年按应收账款和合同资产各自确定迁徙率来各自计算信用损失？市场上有没有较可行的简便的办法

回答人：chenyiwei
如果采用迁徙率模型，且该企业的几乎全部应收账款都是在确认收入同时先确认合同资产，后续转化而来；或者事实上对应于同一合同或履约义务的，则应将对应的合同资产和应收账款作为一个整体考虑其信用减值问题，采用的计量模型和参数也类似。由于合同资产是应收账款的前置阶段，故其坏账损失通常应小于应收账款。